Images du répertoire du notaire Simon Lefebvre pour l'étude XIX
Archives nationales de France
Images du répertoire du notaire Simon Lefebvre pour l'étude XIX
17 mars 1783 - 10 septembre 1798
MC/RE/XIX/6
Etude XIX; Lefebvre, Simon
Un registre.
Archives nationales de France
Minutes et répertoires: la loi 2008-696 du 15 juillet 2008 relative aux archives a fixé à 75 ans à compter de la date de l'acte, ou à 25 ans à compter de la date du décès de l'intéressé si ce délai est plus bref, le délai de communication des minutes et répertoires des notaires; ce délai est porté à 100 ans à compter de la date de l'acte si le document se rapporte à un mineur (code du Patrimoine, articles L213-2, 4e d et 5e).
Autres documents de l'étude (dossiers de clients, comptabilité...): s'agissant d'archives privées, ces documents sont communicables selon les modalités fixées par le déposant ou le donateur.
Certains documents ne sont pas accessibles sous leur forme originale en raison de leur mauvais état de conservation.
Répertoires entrés aux Archives nationales en 1950
448 feuillets de papier manuscrits, hauteur 33,5 x largeur 21 cm pour les feuillets 1 à 357, hauteur 30 x largeur 21 cm pour les feuillets 359 à 448, paginés de "un" à "six cent huit" pour les feuillets 1 à 286, de "une à "soixante sept" pour les feuillets 359 à 391, et de "un" à "vingt un" pour les feuillets 432 à 442. Le registre n'est pas en bon état. La reliure est à refaire. De nombreux feuillets sont légèrement déchirés.
Registre folioté en 2003 (foliotation non visible à l'écran).
Images des répertoires de l'étude XIX
Archives de l'étude XIX
répertoire d'officier public ministériel
- Répertoire chronologique pour la période du 17 mars 1783 au 10 septembre 1798, 17 mars 1783 - 10 septembre 1798; MC/RE/XIX/6
  Le répertoire comporte 3 parties: 2 listes chronologiques d'actes, la seconde étant un double partiel de la première, et une liste des brevets. Il contient les informations suivantes: 1. nature de l'acte; 2. noms, prénoms des parties; 3. date du jour.
  Attention: seuls les actes passés en minute sont conservés; les actes mentionnés dans le répertoire comme passés en simple brevet (colonne 3) ne sont pas conservés par les notaires et ne sont donc pas versés au Minutier (ils sont remis aux clients).
  répertoire
  - Liste chronologique des actes pour la période du 17 mars au 31 décembre 1783, 17 mars - 31 décembre 1783; 1 r°-42 r°; 42 feuillets
  - Liste chronologique des actes pour la période du 5 janvier au 31 décembre 1784, 5 janvier - 31 décembre 1784; 42 v°-81 v°; 40 feuillets
  - Liste chronologique des actes pour la période du 3 janvier au 31 décembre 1785, 3 janvier - 31 décembre 1785; 82 r°-126 v°; 45 feuillets
    - du 3 janvier au 30 juin 1785, 3 janvier - 30 juin 1785; 82 r°-104 r°; 23 feuillets
    - du 1er juillet au 31 décembre 1785, 1er juillet - 31 décembre 1785; 105 r°-126 v°; 22 feuillets
  - Liste chronologique des actes pour la période du 2 janvier au 31 décembre 1786, 2 janvier - 31 décembre 1786; 127 v°-175 r°; 48 feuillets
    - du 2 janvier au 30 juin 1786, 2 janvier - 30 juin 1786; 127 v°-153 v°; 27 feuillets
    - du 1er juillet au 31 décembre 1786, 1er juillet - 31 décembre 1786; 154 r°-175 r°; 22 feuillets
  - Liste chronologique des actes pour la période du 2 janvier au 29 décembre 1787, 2 janvier - 29 décembre 1787; 176 r°-213 v°; 38 feuillets
  - Liste chronologique des actes pour la période du 2 janvier au 31 décembre 1788, 2 janvier - 31 décembre 1788; 214 r°-243 v°; 30 feuillets
  - Liste chronologique des actes pour la période du 2 janvier au 31 décembre 1789, 2 janvier - 31 décembre 1789; 244 r°-262 r°; 19 feuillets
  - Liste chronologique des actes pour la période du 2 janvier au 31 décembre 1790, 2 janvier - 31 décembre 1790; 262 v°-283 r°; 22 feuillets
  - Liste chronologique des actes pour la période du 7 janvier au 31 décembre 1791, 7 janvier - 31 décembre 1791; 283 v°-305 r°; 23 feuillets
  - Liste chronologique des actes pour la période du 2 janvier au 31 décembre 1792, 2 janvier - 31 décembre 1792; 305 r°-323 r°; 19 feuillets
  - Liste chronologique des actes pour la période du 2 janvier au 29 décembre 1793, 2 janvier - 29 décembre 1793; 323 r°-335 r°; 13 feuillets
  - Liste chronologique des actes pour la période du 15 au 24 nivôse an II (4 au 13 janvier 1794), 15 - 24 nivôse an II (4 - 13 janvier 1794); 335 r°-335 v°; 1 feuillet
  - Liste chronologique des actes pour la période du 12 vendémiaire au 5ème jour complémentaire an III (3 octobre 1794 au 21 septembre 1795), 12 vendémiaire - 5ème jour complémentaire an III (3 octobre 1794 - 21 septembre 1795); 335 v°-343 r°; 9 feuillets
  - Liste chronologique des actes pour la période du 1er vendémiaire au 5ème jour complémentaire an IV (23 septembre 1795 au 21 septembre 1796), 1er vendémiaire - 5ème jour complémentaire an IV (23 septembre 1795 - 21 septembre 1796); 343 r°-347 r°; 5 feuillets
  - Liste chronologique des actes pour la période du 9 vendémiaire au 3ème jour complémentaire an V (30 septembre 1796 au 19 septembre 1797), 9 vendémiaire - 3ème jour complémentaire an V (30 septembre 1796 - 19 septembre 1797); 347 r°-352 v°; 6 feuillets
  - Liste chronologique des actes pour la période du 2 vendémiaire au 24 fructidor an VI (23 septembre 1797 au 10 septembre 1798), 2 vendémiaire - 24 fructidor an VI (23 septembre 1797 - 10 septembre 1798); 352 v°-357 r°; 6 feuillets
  - Liste chronologique des actes pour la période du 1er février au 31 décembre 1791, 1er février - 31 décembre 1791; 358 r°-376 v°; 19 feuillets
  - Liste chronologique des actes pour la période du 2 janvier au 31 décembre 1792, 2 janvier - 31 décembre 1792; 376 v°-389 v°; 14 feuillets
  - Liste chronologique des actes pour la période du 2 janvier au 29 décembre 1793, 2 janvier - 29 décembre 1793; 389 v°-400 v°; 12 feuillets
  - Liste chronologique des actes pour la période du 15 au 24 nivôse an II (4 au 13 janvier 1794), 15 - 24 nivôse an II (4 - 13 janvier 1794); 400 v°-401 r°; 2 feuillets
  - Liste chronologique des actes pour la période du 12 vendémiaire au 5ème jour complémentaire an III (3 octobre 1794 au 21 septembre 1795), 12 vendémiaire - 5ème jour complémentaire an III (3 octobre 1794 - 21 septembre 1795); 401 r°-410 r°; 10 feuillets
  - Liste chronologique des actes pour la période du 1er vendémiaire au 5ème jour complémentaire an IV (23 septembre 1795 au 21 septembre 1796), 1er vendémiaire - 5ème jour complémentaire an IV (23 septembre 1795 - 21 septembre 1796); 410 v°-415 v°; 6 feuillets
  - Liste chronologique des actes pour la période du 9 vendémiaire au 3ème jour complémentaire an V (30 septembre 1796 au 19 septembre 1797), 9 vendémiaire - 3ème jour complémentaire an V (30 septembre 1796 - 19 septembre 1797); 416 r°-424 r°; 9 feuillets
  - Liste chronologique des actes pour la période du 2 vendémiaire au 24 fructidor an VI (23 septembre 1797 au 10 septembre 1798), 2 vendémiaire - 24 fructidor an VI (23 septembre 1797 - 10 septembre 1798); 424 r°-431 r°; 8 feuillets
  - Liste chronologique des brevets pour la période du 1er février 1791 au 10 vendémiaire an IV (2 octobre 1795), 1er février 1791 - 10 vendémiaire an IV (2 octobre 1795); 432 r°-447 v°; 16 feuillets